【裁判字號】    97,訴,2085
【裁判日期】    971224
【裁判案由】    違反毒品危害防制條例
【裁判全文】
臺灣臺南地方法院刑事判決              97年度訴字第2085號
公  訴  人  臺灣臺南地方法院檢察署檢察官
被      告  甲○○
                    現於臺灣臺南看守所
上列被告因違反毒品危害防制條例案件，經檢察官提起公訴（97
年度毒偵字第2755號），被告於本院準備程序中就被訴事實為有
罪之陳述，經本院合議庭裁定適用簡式審判程序，判決如下：
    主  文
甲○○施用第一級毒品，處有期徒刑拾月，扣案第一級毒品海洛
因壹包（驗後淨重零點零陸陸公克）沒收銷燬之。
    事實及理由
一、甲○○曾前因犯臺灣地區與大陸地區人民關係條例案，經臺
    灣高等法院臺南分院以88年上易字第1397號判處有期徒刑一
    年，又因偽造文書案件經同院以91年上更一字第26號判處有
    期徒刑一年確定，經定執行刑為有期徒刑一年十月，於民國
    92年8月13日縮刑期滿執行完畢（不構成累犯）；另於95年1
    1月17日因施用毒品案件，經本院裁定送執行「強制戒治」
    ，戒治期滿後，由臺灣臺南地方法院檢察署於96年月19日以
    96年度戒毒偵字第162號為不起訴處分確定。詎甲○○仍未
    戒除毒癮，在前施用毒品案件執行戒治期滿、釋放後5年內
    ，復基於施用毒品之犯意，於97年9月30日上午10時許，在
    臺南市○區○○街公園廁所內，以將第一級毒品海洛因摻水
    後用針筒注射方式施用毒品海洛英1次。嗣於97年10月1日下
    午13時30分許，甲○○在臺南縣歸仁鄉○○○街5號前，因
    持有毒品海洛英1包（驗前淨重0.076公克；驗後淨重0.066
    公克）為警方人員盤檢查獲，警方人員並對甲○○採尿送驗
    結果，其尿液中呈有『嗎啡』陽性反應，而被查悉上情。案
    經臺南市警察局第六分局報請臺灣臺南地方法院檢察署檢察
    官偵查起訴。
二、本件被告甲○○所犯係死刑、無期徒刑、最輕本刑為三年以
    上有期徒刑以外之罪，其於準備程序中就被訴事實為有罪之
    陳述，經法官告知簡式審判程序之旨，並聽取公訴人及被告
    之意見後，認宜為簡式審判程序，依刑事訴訟法第273條之1
    第1項規定，裁定進行簡式審判程序加以審理，則依據刑事
    訴訟法第273條之2、同法第159條第2項之規定，不適用傳聞
    法則有關限制證據能力之相關規定；並得依同法第310條之2
    之準用同法第454條之規定製作略式判決書（僅記載「證據
    名稱」），合先敘明。
三、前項犯罪事實，有下列事證足資證明：
  (一)被告於警、偵詢中及本院審理時之自白。
  (二)被告同意警方採尿資料（警卷第13頁）、警製偵辦毒品案件
    送驗尿液及年籍對照表（警卷第18頁）、詮昕科技股份有限
    公司檢驗報告（97年度毒偵字第2755號第12頁）各1份。
  (三)高雄市立凱旋醫院檢驗鑑定書（97年度毒偵字第2755號第
    14頁）1份。
  (四)扣案海洛因1包（驗前淨重0.076公克；驗後淨重0.066公克
    ）。
  (五)卷附臺灣高等法院被告全國前案紀錄表。
四、查海洛因屬毒品危害防制條例第2條第2項第1款所列之第一
    級毒品，核被告所為，係犯毒品危害防制條例第10條第1項
    之施用第一級毒品罪。被告非法持有第一級毒品海洛因之低
    度行為，已為其進而施用之高度行為所吸收，不復另論。又
    公訴意旨認被告前犯偽造文書案經判處有期徒刑一年，於92
    年10月29日執行完畢，應構成累犯云云，惟查被告固有如犯
    罪事實欄所載前科，但其所宣告之有期徒刑，經縮刑後，執
    行完畢日期為92年8月13日，此有卷附臺灣高等法院被告全
    國前案紀錄表及入出監資料可稽，本件被告係於前案執行完
    畢後，五年以後再故意犯本件有期徒刑以上之罪，與刑法第
    47條第1項所規定累犯要件未合，自無庸加重其刑，起訴意
    旨有關累犯之論述尚有未洽，併予敘明。爰審酌被告之犯罪
    動機、目的、手段、所生危害及曾因施用毒品案件經戒治程
    序後，又再犯毒品危害防制條例罪經判刑在案，但仍未戒除
    毒癮，復犯本件之罪，顯見其戒癮之意志力尚薄弱，惟犯後
    坦承犯行態度良好等一切情狀，量處如主文所示之刑，以資
    懲儆。另扣案被告所有第一級毒品海洛因1包（驗前淨重0.
    076公克；驗後淨重0.066公克）係屬違禁物，不問屬於犯人
    與否，均應依毒品危害防制條例第18條第1項前段規定宣告
    沒收銷燬之，毒品包裝袋應連同袋內毒品併沒收銷燬之，不
    另諭知沒收（按臺灣高等法院96年度法律座談會決議參照）
    ，併予敘明。
五、依刑事訴訟法第299條第1項前段、第273條之1第1項、第310
    條之1，毒品危害防制條例第10條第1項、第18條第1項前段
    ，判決如主文。
本案經檢察官乙○○到庭執行職務。
中    華    民    國    97    年    12    月    24    日
                  刑事第一庭    法  官  彭喜有
以上正本證明與原本無異。
如不服本判決應於收受本判決後10日內向本院提出上訴書狀，並
應敘述具體理由。其未敘述上訴理由者，應於上訴期間屆滿後20
日內向本院補提理由書狀（均須按他造當事人之人數附繕本）「
切勿逕送上級法院」。
                                書記官  黃傳鈞
中    華    民    國    97    年    12    月    24    日
附錄本件論罪科刑法條全文：
毒品危害防制條例第10條第1項：
施用第一級毒品者，處6月以上5年以下有期徒刑。


司法院資訊處製作；財團法人民間司法改革基金會備份。
